【裁判字號】    89,易,495
【裁判日期】    891110
【裁判案由】    公共危險
【裁判全文】
臺灣雲林地方法院刑事判決                          八十九年度易字第四九五號
    公 訴 人  臺灣雲林地方法院檢察署檢察官
    被    告  丁○○
右列被告因公共危險案件，經檢察官提起公訴（八十八年度偵字第五五七一號），本
院判決如左：
    主  文
丁○○失火燒燬現供人使用之住宅，處有期徒刑肆月，如易科罰金，以佰元折算壹
日，緩刑年。
    事  實
一、丁○○係設於雲林縣北港鎮○○路八七、八九號（房屋所有人為戊○○）家種海
    產餐廳負責人，本應注意定期檢修、維護並督導使用該餐廳廚房爐灶之設備，以
    避免因瓦斯爐等器具劣化或使用不當而造成引燃之危險發生，而依當時情形又無
    不能注意之情事，竟疏於注意，終於民國（下同）八十八年八月十五日晚上九時
    四十分許，因使用瓦斯爐不慎，導致瓦斯爐異常起火，致失火燒燬現供人使用之
    戊○○所有之上開八九號、八七號住宅及屋內傢具物品，火勢並延燒鄰屋，同時
    燒燬己○○所有同路段八三、八五號現供人使用之住宅及屋內傢具物品，丙○○
    所有同路段九一號之冷氣二台、石棉瓦、鐵捲門、室內線路、及乙○○停留於上
    開餐廳路旁之車號ＲＶ－五一八六號自用小客車亦遭燒燬，致生公共危險。
二、案經己○○、乙○○訴由雲林縣警察局北港分局報請臺灣雲林地方法院檢察署檢
    察官偵查起訴。
    理  由
二、訊據被告丁○○固坦承於上開時地，其所經營之家種海產餐廳廚房瓦斯未關，發
    生火災時才去關瓦斯，致燒燬上開餐廳、鄰屋等事實，惟辯稱：火災係因廚房天
    花板電線走火所致云云。經查，右開事實業據告訴人己○○、乙○○及被害人丙○○於警訊及偵審中指述明確，而火災現場經雲林縣消防局現場勘驗，比較各遭
    受延燒之住宅及建築物之燃燒情形，認起火戶為雲林縣北港鎮○○路八九號，又
    勘查該戶房內各部燃燒情形，火災現場之木條，燒損炭化較嚴重處均靠廚房方向
    ，火流由廚房往外延燒，靠廚房爐灶方向變色較為嚴重，又爐灶處燒燬最嚴重，
    因認起火處在上開民生路八九號後側廚房等情，此有火災調查報告書一件及現場
    照片共二十八張在卷可稽，又證人即該餐廳之服務生甲○○於警訊及審理中亦證
    稱：當時只看到瓦斯爐起火，沒有看到天花板起火等語，顯見前開火災調查報告
    所為之起火處之認定為真實。且經檢視現場各部電線電路亦未發現有電線短路之
    跡象，本案經排除其他因素引燃之可能性後，研判應以使用爐火不慎而引起火災
    之可能性最大，亦經上開火災調查報告書陳述甚明，是被告所辯尚難採信，其過
    失犯行堪以認定，應依法論科。
二、被告失火已延燒鄰屋，及其他物品，而該等房屋均有人住居，致生公共危險，核
    被告所為，係犯刑法第一百七十三條第二項、第一百七十五條第三項之罪。被告
    雖以一失火行為，燒燬現供人使用之住宅、及其他物品，係一行為觸犯數罪名，
    屬想像競合犯，應從一重之刑法第一百七十三條第二項失火燒燬現供人使用之住
    宅罪處斷。又被害人丙○○所有上開冷氣二台、石棉瓦、鐵捲門、室內線路遭燒
    燬之事實，雖未據起訴，惟與起訴部分有想像競合關係，屬裁判上一罪，為起訴
    效力所及，本院自得併予審理。爰審酌被告前無犯罪前科，素行良好，但此次失
    火燒燬多戶住宅、物品，造成四鄰損失嚴重，復未與被害人等達成和解等一切情
    狀，量處如主文所示之刑，並諭知易科罰金之折算標準。末查，被告前未曾受有
    期徒刑以上刑之宣告，有本院被告全國前案紀錄表一紙在卷足憑，且本件火災幸
    未殃及他人生命，所犯尚非無可宥恕，被告經此偵審程序後，當知警惕，信無再
    犯之虞，因認所宣告之刑，以暫不執行為適當，併予宣告緩刑三年，以啟自新。
據上論斷，應依刑事訴訟法第二百九十九條第一項前段，刑法第一百七十三條第二項
、第一百七十五條第三項、第五十五條、第四十一條、第七十四條第一款，罰金罰鍰
提高標準條例第一條前段、第二條，判決如主文。
中      華      民      國      八十九      年    十一    月    十    日
                                              臺灣雲林地方法院刑事第一庭
                                                  法  官  劉  為  丕
右正本證明與原本無異。
如不服本判決，應於判決送達後十日內向本院提出上訴狀( 應附繕本 )。
                                                  書記官  蕭  應  欽
中      華      民      國      八十九      年    十一    月    十      日
刑法第一百七十三條第二項
放火燒燬現供人使用之住宅或現有人所在之建築物、礦坑、火車、電車或其他供水、
陸、空公眾運輸之舟、車、航空機者，處無期徒刑或七年以上有期徒刑。
失火燒燬前項之物者，處一年以下有期徒刑、拘役或五百元以下罰金。
刑法第一百七十五條第三項
失火燒燬前二條以外之物，致生公共危險者，處拘役或三百元以下罰金。


司法院資訊處製作；財團法人民間司法改革基金會備份。
